臺灣桃園地方法院刑事判決　　　　　　　　　　　　　九十一年度易字第九七三號
　　公　訴　人　臺灣桃園地方法院檢察署檢察官
　　被　　　告　甲○○
右列被告因傷害等案件，經檢察官提起公訴（九十年度偵字第一九八二三號），本院
判決如左︰
    主  文
甲○○被訴恐嚇部分無罪。
被訴傷害部分不受理。
    理  由
壹、無罪部分（恐嚇部分）
一、本件公訴意旨略以：被告於九十年十二月二十三日十八時許，在其位於桃園縣中
    壢市○○○街六五號之住處內，因雇用之薪資問題，與其前所雇用之大陸地區人
    民乙○○發生口角，甲○○即徒手毆打乙○○，致乙○○受有上唇腫脹、左上臂
    瘀青三乘三公分、左腰疼痛、右手第三指腫脹、第四指裂傷擦傷一公分、右足外
    側擦傷、左足內側擦傷等傷害後，復另行起意，以加害生命之事，向乙○○恐嚇
    稱：「限你三分鐘內離開我的地盤，否則拿刀劈死你」等語，致乙○○心生恐懼
    。因認被告涉有刑法恐嚇罪嫌。
二、按犯罪事實應依證據認定之，無證據不得推定其犯罪事實；又不能證明被告犯罪
    者，應諭知無罪之判決，刑事訴訟法第一百五十四條、第三百零一條第一項分別
    定有明文。另按告訴人之告訴，係以使被告受刑事訴追為目的，是其陳述是否與
    事實相符，仍應調查其他證據以資審認；而事實之認定，應憑證據，如未能發現
    相當證據，或證據不足以證明，自不能以推測或擬制之方法，以為裁判基礎；且
    認定不利於被告之事實，須依積極證據，苟積極證據不足為不利於被告事實之認
    定時，即應為有利於被告之認定，更不必有何有利之證據，最高法院五十二年台
    上字第一三００號、四十年台上字第八六號、三十年上字第八一六號分別著有判
    例可稽。
三、本件公訴人認被告涉犯前述刑法恐嚇犯行，係以告訴人指述甚詳為其所憑之論據
    。訊據被告甲○○則堅決否認，並辯稱其僅對告訴人說：「限你三分鐘內離開，
    不然給我試試看。」，並沒說要拿刀劈死告訴人等語。
四、經查，被告與告訴人爭執時在場之證人溫永秀到庭證稱：「告訴人要向被告要六
    月份的工資，我幫告訴人查資料但並無他工作紀錄，告訴人就很大聲吵，被告要
    他離開，他不走，二人便發生爭執，並互罵．．．。」、「（問：有無聽到被告
    說要拿刀劈死告訴人？）我沒聽到。」等語（見本院九十一年九月九日訊問筆錄
    ），據此尚難認定被告確有說過要拿刀劈死告訴人等語。而公訴人除告訴人之指
    訴外，又未能再行舉出任何證據證明被告此部分之犯罪。此外，本院亦查無其他
    證據足資證明被告確涉有公訴人所指之恐嚇犯行，是此部分即屬不能證明被告犯
    罪，揆諸首揭法律規定及最高法院判例意旨，應諭知被告被訴恐嚇部分無罪之判
    決。
貳、不受理部分（傷害部分）
一、按告訴乃論之罪，告訴人於第一審辯論終結前得撤回其告訴。又告訴經撤回者，
    應諭知不受理之判決，刑事訴訟法第二百三十八條第一項、第三百零三條第三款
    分別定有明文。
二、本件公訴意旨另略以：被告於九十年十二月二十三日十八時許，在其位於桃園縣
    中壢市○○○街六五號之住處內，因雇用之薪資問題，與其前所雇用之大陸地區
    人民乙○○發生口角後，即徒手毆打乙○○，致乙○○受有上唇腫脹、左上臂瘀
    青三乘三公分、左腰疼痛、右手第三指腫脹、第四指裂傷擦傷一公分、右足外側
    擦傷、左足內側擦傷等傷害，因認被告另犯刑法第二百七十七條第一項之普通傷
    害罪。
三、公訴人認被告所涉犯之刑法第二百七十七條第一項之罪，依同法第二百八十七條
    前段規定，須告訴乃論。茲據告訴人乙○○於言詞辯論終結前，當庭以言詞撤回
    其告訴，有九十一年九月二十三日訊問筆錄之記載附卷可稽，且公訴人認此部分
    與前開無罪部分，應分論併罰，則依前揭法律規定，此部分應諭知被告不受理之
    判決。
據上論斷，應依刑事訴訟法第三百零一條第一項、第三百零三條第三款，判決如主文
。
本案經檢察官胡樹德到庭執行職務。
中      華      民      國      九十一      年    九    月    二十三    日
                                  臺灣桃園地方法院刑事第二庭
                                      法  官   張震武
右正本證明與原本無異。
如不服本判決，應於判決送達後十日內向本院提出上訴狀( 應附繕本 )，上訴於
臺灣高等法院。
                                      書記官   賴玉真
中        華        民        國   九十一   年   九   月    二十四    日
